臺灣彰化地方法院民事判決　98年度訴字第727號
原　　　告　 陳東二
訴訟代理人　 楊俊樂律師
被　　　告　 陳佩玲
　　　　　　 陳佩芳
　　　　　　 陳佩珠
上　一　人
訴訟代理人　 陳詹素燕
被　　　告　 陳洪娥
　　　　　　 陳松村
　　　　　　 陳昱辰
上　一　人
法定代理人　 黃麗紅
兼 上二 人
共　　　同
訴訟代理人　 陳敏獅
被　　　告　 陳泉樑
　　　　　　 陳東仁
兼 上二 人
共　　　同
訴訟代理人　 陳東峰
被　　　告　 劉玉霞
　　　　　　 陳楊笑
上二人共同
訴訟代理人　 陳國華
被　　　告　 陳國昭
　　　　　　 陳家豪
上二人共同
訴訟代理人　 黃美雪
被　　　告　 陳孟鈺
　　　　　　　　　　　 1號4樓
兼 上一 人
訴訟代理人　 鄭惠玲
被　　　告　 黃連教
上　一　人
訴訟代理人　 黃連同
被　　　告　 林火忠
受 告知 人　 彰化縣二林鎮農會
法定代理人　 洪進評
訴訟代理人　 林獻順
　　　　　　 紀聰生
　　　　　　 莊雅量
　　　　　　 謝佳書
受 告知 人　 黃連同
上列當事人間請求分割共有物事件，本院於民國100年5月25日言
詞辯論終結，判決如下：
    主     文
坐落彰化縣二林鎮○○段一○九八地號、地目建、面積六二○點
○三平方公尺土地，同段一一○二地號、地目建、面積四八一點
六六平方公尺土地及同段一一○三地號、地目建、面積一六四點
七五平方公尺土地應予合併分割，其分割方法如附圖二及附表二
所示。
兩造間應相互補償之金額如附表三所示。
訴訟費用由兩造按附表四所示比例負擔。
    事實及理由
壹、程序方面：
    本件被告陳佩玲、陳佩芳、林火忠經合法通知，無正當理由
    ，均未於言詞辯論期日到場；被告陳佩珠、陳洪娥、陳松村
    、陳昱辰、陳敏獅、劉玉霞、陳楊笑、陳國昭、陳家豪經合
    法通知，無正當理由，均未於最後言詞辯論期日到場，核無
    民事訴訟法第386條各款所列情形，爰依原告之聲請，由其
    一造辯論而為判決。
貳、實體方面：
一、原告起訴主張：坐落彰化縣二林鎮○○段1098地號、地目建
    、面積620.03平方公尺土地（下稱系爭1098地號土地）、同
    段1102地號、地目建、面積481.66平方公尺土地（下稱系爭
    1102地號土地）及同段1013地號、地目建、面積164.75平方
    公尺土地（下稱系爭1013地號土地）為原告分別與附表一所
    示被告所共有，各筆土地之共有人及應有部分詳如附表一所
    示。該等土地並無法令規定不能分割之限制，亦無因物之使
    用不能分割或契約訂有不分割之期限，然因兩造無法協議分
    割，又系爭1098、1102、1103地號土地為相鄰土地，共有人
    雖非完全相同，然原告為該3筆土地均具應有部分之共有人
    ，且經該3筆土地應有部分過半數之共有人同意合併分割，
    爰依法訴請裁判合併分割系爭1098、1102、1103地號土地等
    語。並聲明求為判決系爭1098、1102、1103地號土地應合併
    分割如附圖一所示。
二、被告陳述：
（一）被告陳佩玲、陳佩芳、林火忠經合法通知，未於言詞辯論
      期日到場，亦未提出書狀作何聲明或陳述。
（二）被告陳佩珠、陳洪娥、陳松村、陳昱辰、陳敏獅、陳國昭
      、陳家豪到庭未表示意見。
（三）被告劉玉霞、陳楊笑、陳泉樑、陳東仁、鄭惠玲、陳孟鈺
      到庭表示同意原告所提方案。
（四）被告陳東峰到庭陳稱：同意原告所提附圖一所示分割方案
      ，反對被告黃連教所提附圖二所示分割方案，蓋附圖二所
      示分割方案將造成其受分配面積更為不足，且造成其現供
      營業使用之房屋部分需拆除等語。
（五）被告黃連教則以：其應有部分面積已經很小，且受分配之
      部分土地有遭他人占用搭建鋼筋水泥造房屋，已很吃虧，
      而原告所提附圖一所示方案復造成其受分配面積較應有部
      分面積減少達4.963平方公尺，對其更為不公平。其所提
      附圖二所示分割方案，除其本身及被告陳東峰、林火忠等
      3人受影響，其他共有人受分配之面積與位置均與原告所
      提附圖一所示方案相同，又被告陳東峰、林火忠之房屋均
      為老舊鐵架造房屋，縱分割後有拆除必要，經濟價值損失
      應屬不大等語，資為抗辯。並聲明求為判決系爭1098、11
      02、1103地號土地應合併分割如附圖二所示。
三、得心證之理由：
（一）按民法第823條第1項規定：「各共有人，除法令另有規定
      外，得隨時請求分割共有物。但因物之使用目的不能分割
      或契約訂有不分割之期限者，不在此限」。又民法第824
      條第5項、第6項規定：「共有人相同之數不動產，除法令
      另有規定外，共有人得請求合併分割。共有人部分相同之
      相鄰不動產，各該不動產均具應有部分之共有人，經各不
      動產應有部分過半數共有人之同意，得適用前項規定，請
      求合併分割。」。查原告主張系爭1098、1102、1103地號
      土地為原告分別與附表一所示被告所共有，各筆土地之共
      有人及應有部分如附件一所示，上開3筆土地並無因物之
      使用目的或法令規定、契約約定不能分割之情形，惟無法
      達成分割協議，且系爭土地，均屬相鄰之土地，其共有人
      部分相同，並經各該土地應有部分過半數之共有人同意請
      求合併分割等情，業據其提出土地登記謄本、地籍圖謄本
      及合併分割同意書等件附卷為憑（見本院卷(一)第8頁至第3
      6頁、本院卷(二)第144頁），為被告陳佩珠、陳洪娥、陳松
      村、陳昱辰、陳敏獅、陳國昭、陳家豪、劉玉霞、陳楊笑
      、陳泉樑、陳東仁、鄭惠玲、陳孟鈺、陳東峰、黃連教所
      不爭執，且被告陳佩玲、陳佩芳、林火忠經合法通知，均
      未於言詞辯論期日到場，亦未提出準備書狀爭執，依民事
      訴訟法第280條第3項規定視同自認，堪認原告此部分之主
      張為真實。則系爭1098、1102、1103地號土地既依法令及
      物之使用目的，並無不能分割之情形，兩造亦無不能分割
      之約定，且不能以協議定分割之方法，則原告請求法院判
      決合併分割系爭1098、1102、1103地號土地，於法有據，
      應予准許。
（二）再按「共有物之分割，依共有人協議之方法行之。」、「
      分割之方法不能協議決定，或於協議決定後因消滅時效完
      成經共有人拒絕履行者，法院得因任何共有人之請求，命
      為下列之分配：一、以原物分配於各共有人。但各共有人
      均受原物之分配顯有困難者，得將原物分配於部分共有人
      。二、原物分配顯有困難時，得變賣共有物，以價金分配
      於各共有人；或以原物之一部分分配於各共有人，他部分
      變賣，以價金分配於各共有人。」、「以原物為分配時，
      如共有人中有未受分配，或不能按其應有部分受分配者，
      得以金錢補償之。」、「以原物為分配時，因共有人之利
      益或其他必要情形，得就共有物之一部分仍維持共有。」
      民法第824條第1項、第2項、第3項、第4項分別定有明文
      。又按定共有物分割之方法，固可由法院自由裁量，不受
      當事人聲明、主張或分管約定之拘束，但仍應斟酌各共有
      人之意願、利害關係、共有物之性質、價格、分割前之使
      用狀態、經濟效用、分得部分之利用價值及全體共有人之
      利益等有關情狀，符合公平經濟原則，定一適當公平之方
      法以為分割（最高法院96年度臺上字第108號、93年度臺
      上字第1797號、90年度臺上字第1607號判決意旨參照）。
      查系爭1098、1102、1103地號土地鄰二林鎮○○路及新生
      路交叉口，其上僅部分為空地，大部分業經共有人建屋占
      有使用等情，業據本院會同兩造及彰化縣二林地政事務所
      人員到場勘測屬實，並有勘驗筆錄、現場略圖、彰化縣二
      林地政事務所98年12月16日土地複丈成果圖附卷可稽（見
      本院卷(一)第134頁至第137頁），至系爭土地之分割方法，
      原告主張分割方案如附圖一所示，被告黃連教主張分割方
      案如附圖二所示，本院斟酌附圖一、二所示之分割方案大
      致相同，僅被告黃連教、陳東峰、林火忠於系爭1098地號
      土地分配之面積有異。而若依附圖一所示方案分割，被告
      陳東峰、林火忠坐落於系爭1098地號土地之建物固免於拆
      除，然若欲完全保留該等房屋，則導致被告黃連教分得之
      土地面積少於其應有部分土地面積4.96平方公尺，本院審
      酌土地分割時，如欲保留共有人之建物，必需保留建物後
      所餘之土地仍可供共有人合理使用為原則，否則無異命共
      有人犧牲土地之利益，以換取建物所有人使用建物之利益
      ，自違反對土地共有人財產平等保障原則。況經本院囑託
      華聲科技不動產估價師事務所鑑定結果，依該所100年1月
      21 日不動產估價報告書所載，足見依附圖一所示方案分
      割，被告陳東峰於系爭1098地號土地實際受分配之土地價
      值超出依其應有部分應受分配之土地價值409,748元，被
      告黃連教於系爭1098地號土地實際受分配之土地價值較依
      其應有部分應受分配之土地價值減少351,075元，對於被
      告黃連教確屬不公；若依附圖二所示方案分割，非但被告
      黃連教分得之土地面積僅少於其應有部分土地面積0.64平
      方公尺，實際受分配之土地價值僅較依其應有部分應受分
      配之土地價值減少8,772元，且被告陳東峰於系爭1098地
      號土地受分配之土地價值仍超出依其應有部分應受分配之
      土地價值183,729元，而被告林火忠受分配土地面積亦與
      其應有部分面積相符，對於被告陳東峰、林火忠並無不利
      ，另依附圖二所示分割方案合併分割結果，被告陳東峰合
      計實際分得之土地價值固較其應有部分價值減少，然此係
      因被告陳東峰就系爭1102、1103地號土地實際分得之土地
      價值少於應有部分價值，自不能因此強令僅於系爭1098地
      號土地具應有部分之被告黃連教犧牲其於系爭1098地號土
      地按應有部分面積受分配之利益，至雖依附圖二所示方案
      ，被告陳東峰、林火忠之建物有部分占用被告黃連教受分
      配之土地而有需拆除之可能，惟附圖二所示方案已使被告
      陳東峰、林火忠於公平合理範圍內儘量保留其建物，參以
      該等建物為老舊鐵架造建物等情，業經本院勘驗屬實，並
      有現場照片附卷可佐（見本院卷(一)第260頁至第261頁），
      被告陳東峰亦陳稱其建物屋齡2、30年等語明確（見本院
      卷(二)第247頁），又僅需拆除占用被告黃連教分得土地之
      部分，對被告陳東峰、林火忠影響尚屬輕微，再者，依上
      開估價報告書，如採附圖一所示方案，共有人間找補金額
      合計為1,67 1,189元，如採附圖二所示分割方案，共有人
      間相互找補金額合計為1,640,553元，較附圖一之方案為
      低，足徵附圖二所示方案較為公平。從而，本院審酌附圖
      二所示分割方案符合兩造之占有使用現況及部分共有人分
      割後繼續維持共有之意願（見本院卷(二)第142頁至第143頁
      協議書），且系爭1098地號土地上訴外人陳詹素燕所有之
      已保存登記建物坐落之土地亦分歸其女即被告陳佩玲、陳
      佩芳、陳佩珠3人共有，亦無不當，且附圖二所示分割方
      案客觀上對兩造又無何特別不利之處，並考量分割後之經
      濟效用、共有人之利益及實質上之公平，認系爭1098、11
      02、1103地號土地採原物合併分割如附圖二所示，應屬公
      平及適當，爰諭知分割方法如主文第1項所示。
（三）又按法院裁判分割共有物，除應斟酌各共有人之利害關係
      ，及共有物之性質外，尚應斟酌共有物之價格，倘共有人
      中有不能按其應有部分受分配，或所受分配之不動產，其
      價格不相當時，法院非不得命以金錢補償之（最高法院57
      年臺上字第2117號判例意旨參照）。又共有物之原物分割
      ，依民法第825條規定觀之，係各共有人就存在於共有物
      全部之應有部分互相移轉，使各共有人取得各自分得部分
      之單獨所有權。故原物分割而應以金錢為補償者，倘分得
      價值較高及分得價值較低之共有人均為多數時，該每一分
      得價值較高之共有人即應就其補償金額對於分得價值較低
      之共有人全體為補償，並依各該短少部分之比例，定其給
      付金額，方符合共有物原物分割為共有物應有部分互相移
      轉之本旨（最高法院89年度臺上字第1493號判決意旨參照
      ）。經查，系爭1098、1102、1103地號土地依附圖二所示
      分割方案合併分割結果，各共有人實際分得之土地價值，
      較分割前之應有部分價值，確有增減之情形，業經本院囑
      託華聲科技不動產估價師聯合事務所鑑定屬實，有該所估
      價報告書1份可稽。復參該報告書所載，該公司係派員實
      地調查鄰近地價，根據當地里鄰環境、交通情況、公共設
      施、使用現況、經濟發展程度及房地產交易現況等因素為
      鑑定價值依據，並依據國際估價原則，即成本估價法、市
      場估價法、所得估價法等估價法則，評估系爭1098、1102
      、1103地號土地價值，進而導出如附表三所示找補金額，
      該鑑定結果自可採用，爰諭知各共有人應互為補償之金額
      如附表三所示。
（四）末按，共有人自共有物分割之效力發生時起，取得分得部
      分之所有權。應有部分有抵押權或質權者，其權利不因共
      有物之分割而受影響。但有下列情形之一者，其權利移存
      於抵押人或出質人所分得之部分：1.權利人同意分割。2.
      權利人已參加共有物分割訴訟。3.權利人經共有人告知訴
      訟而未參加。民法第824條之1第1、2項分別定有明文。查
      系爭1098地號土地目前仍分別設定有抵押權予受告知人黃
      連同、彰化縣二林鎮農會，而受告知人黃連同、彰化縣二
      林鎮農會經本院告知訴訟後亦已到庭參加訴訟，依上開法
      條規定，受告知人黃連同、彰化縣二林鎮農會就系爭1098
      地號土地設定之抵押權，應各移存於抵押人即被告黃連教
      、林火忠分割所得之部分，併予敘明。
四、末查，分割共有物乃具非訟事件之性質，本院斟酌何種分割
    方法較能增進共有物之經濟效益，並兼顧兩造之利益，以決
    定適當之分割方法，不因何造起訴而有不同，故關於訴訟費
    用負擔，以共有人全體各按如附表四所示比例負擔，方屬事
    理之平，併此敘明。
五、訴訟費用負擔之依據：民事訴訟法第78條、第80條之1、第8
    5條第1項但書。
中    華    民    國    100    年    6    月    8    日
                  民事第三庭     法  官  尚安雅
以上正本係照原本作成。
如對判決上訴，應於判決送達後20日內向本院提出上訴狀（須附
繕本）。如委任律師提起上訴者，應一併繳納上訴審裁判費。
中    華    民    國   100    年    6     月    15    日
                                 書記官  陳文俊
附表一：
（一）彰化縣二林鎮○○段1098地號土地
 ┌──────┬───────┐
 │共有人姓名  │   應有部分   │
 │            │              │
 ├──────┼───────┤
 │陳佩玲      │    32/620    │
 ├──────┼───────┤
 │陳佩芳      │    33/620    │
 ├──────┼───────┤
 │陳佩珠      │    32/620    │
 ├──────┼───────┤
 │陳泉樑      │  2828/62000  │
 ├──────┼───────┤
 │陳東二      │  4776/62000  │
 ├──────┼───────┤
 │陳東仁      │  5741/62000  │
 ├──────┼───────┤
 │陳東峰      │  7655/62000  │
 ├──────┼───────┤
 │黃連教      │ 41501/620000 │
 ├──────┼───────┤
 │林火忠      │   104/620    │
 ├──────┼───────┤
 │陳孟鈺      │ 77495/620000 │
 ├──────┼───────┤
 │陳國昭      │ 81004/620000 │
 ├──────┼───────┤
 │陳洪娥      │     9/620    │
 └──────┴───────┘
（二）彰化縣二林鎮○○段1102地號土地
 ┌──────┬───────┐
 │共有人姓名  │   應有部分   │
 │            │              │
 ├──────┼───────┤
 │陳佩玲      │    5/490     │
 ├──────┼───────┤
 │陳佩芳      │    5/490     │
 ├──────┼───────┤
 │陳佩珠      │    5/490     │
 ├──────┼───────┤
 │陳松村      │   23/490     │
 ├──────┼───────┤
 │陳敏獅      │   10/490     │
 ├──────┼───────┤
 │陳東仁      │   45/490     │
 ├──────┼───────┤
 │陳東峰      │ 1635/49000   │
 ├──────┼───────┤
 │陳東二      │   46/490     │
 ├──────┼───────┤
 │劉玉霞      │   27/490     │
 ├──────┼───────┤
 │陳國昭      │   27/490     │
 ├──────┼───────┤
 │陳楊笑      │   92/490     │
 ├──────┼───────┤
 │陳家豪      │ 2365/49000   │
 ├──────┼───────┤
 │陳洪娥      │   61/490     │
 ├──────┼───────┤
 │陳昱辰      │   20/490     │
 ├──────┼───────┤
 │鄭惠玲      │   84/490     │
 └──────┴───────┘
（三）彰化縣二林鎮○○段1103地號土地
 ┌──────┬───────┐
 │共有人姓名  │   應有部分   │
 │            │              │
 ├──────┼───────┤
 │陳敏獅      │   156/600    │
 ├──────┼───────┤
 │陳泉樑      │   179/600    │
 ├──────┼───────┤
 │陳東二      │    43/600    │
 ├──────┼───────┤
 │陳東仁      │    22/600    │
 ├──────┼───────┤
 │劉玉霞      │    70/600    │
 ├──────┼───────┤
 │陳楊笑      │    13/600    │
 ├──────┼───────┤
 │陳昱辰      │   117/600    │
 └──────┴───────┘
附表二：
┌────────┬──────┬─────────────────────┐
│  分配位置編號  │  分配面積  │      取得之共有人                        │
│（如附圖二所示）│（平方公尺）│                                          │
│                │            │                                          │
├────────┼──────┼─────────────────────┤
│     1          │   112.28   │ 由陳佩玲、陳佩芳、陳佩珠各按3709/11228、3│
│                │            │ 810/11228、3709/11228之比例維持共有。    │
│                │            │                                          │
├────────┼──────┼─────────────────────┤
│     2          │    78.84   │ 陳泉樑                                   │
├────────┼──────┼─────────────────────┤
│     3          │   109.09   │ 陳東二                                   │
├────────┼──────┼─────────────────────┤
│     4          │   107.08   │ 陳東仁                                   │
├────────┼──────┼─────────────────────┤
│    5-1         │    40.66   │                                          │
├────────┼──────┤ 陳東峰                                   │
│    5-2         │    46.61   │                                          │
├────────┼──────┼─────────────────────┤
│     6          │    40.86   │ 黃連教                                   │
├────────┼──────┼─────────────────────┤
│     7          │   160.07   │ 由鄭惠玲、陳孟鈺各按8257/16007、7750/1600│
│                │            │ 之比例維持共有。                         │
├────────┼──────┼─────────────────────┤
│     8          │   129.48   │ 由陳國昭、陳家豪各按10646/12948、2302/129│
│                │            │ 48之比例維持共有。                       │
├────────┼──────┼─────────────────────┤
│     9          │    22.61   │ 由陳松村、陳洪娥各按1969/2261、292/2261之│
│                │            │ 比例維持共有。                           │
├────────┼──────┼─────────────────────┤
│    10          │    55.59   │ 由陳敏獅、陳松村各按5267/5559、292/5559之│
│                │            │ 比例維持共有。                           │
├────────┼──────┼─────────────────────┤
│    11          │    45.86   │ 劉玉霞                                   │
├────────┼──────┼─────────────────────┤
│    12          │    93.58   │ 陳楊笑                                   │
├────────┼──────┼─────────────────────┤
│    13-1        │    26.67   │                                          │
├────────┼──────┤ 陳洪娥                                   │
│    13-2        │    38.42   │                                          │
├────────┼──────┼─────────────────────┤
│    14          │    50.76   │ 陳昱辰                                   │
├────────┼──────┼─────────────────────┤
│    15          │   104.01   │ 林火忠                                   │
├────────┼──────┼─────────────────────┤
│    16          │     3.97   │ 由陳楊笑按55/397之比例，陳東二、陳東仁、 │
│                │            │ 陳國昭、陳家豪、鄭惠玲、陳孟鈺均按57/397 │
│                │            │ 之比例維持共有。                         │
└────────┴──────┴─────────────────────┘
附表三【金額、單位：新臺幣、元】：
┌─────────┬────┬────┬────┬────┬────┬────┬────┬────┬────┬────┬────────┐
│        應為補償者│陳佩玲  │陳佩芳  │陳佩珠  │陳泉樑  │陳東二  │陳東仁  │鄭惠玲  │陳家豪  │劉玉霞  │陳楊笑  │受補償金額合計  │
│                  │        │        │        │        │        │        │        │        │        │        │                │
│應受補償者        │        │        │        │        │        │        │        │        │        │        │                │
├─────────┼────┼────┼────┼────┼────┼────┼────┼────┼────┼────┼────────┤
│陳東峰            │226     │148     │226     │39,251  │49,595  │3,752   │25,340  │10,738  │17,257  │49,285  │195,818         │
│                  │        │        │        │        │        │        │        │        │        │        │                │
├─────────┼────┼────┼────┼────┼────┼────┼────┼────┼────┼────┼────────┤
│黃連教            │10      │7       │10      │1,758   │2,222   │168     │1,135   │481     │773     │2,208   │8,772           │
│                  │        │        │        │        │        │        │        │        │        │        │                │
├─────────┼────┼────┼────┼────┼────┼────┼────┼────┼────┼────┼────────┤
│陳孟鈺            │519     │336     │519     │89,809  │113,475 │8,586   │57,979  │24,569  │39,484  │112,764 │448,040         │
│                  │        │        │        │        │        │        │        │        │        │        │                │
├─────────┼────┼────┼────┼────┼────┼────┼────┼────┼────┼────┼────────┤
│陳國昭            │373     │244     │373     │64,813  │81,891  │6,196   │41,840  │17,730  │28,494  │81,379  │323,333         │
│                  │        │        │        │        │        │        │        │        │        │        │                │
├─────────┼────┼────┼────┼────┼────┼────┼────┼────┼────┼────┼────────┤
│陳洪娥            │328     │214     │328     │56,990  │72,008  │5,449   │36,792  │15,591  │25,055  │71,558  │284,313         │
│                  │        │        │        │        │        │        │        │        │        │        │                │
├─────────┼────┼────┼────┼────┼────┼────┼────┼────┼────┼────┼────────┤
│林火忠            │300     │196     │300     │52,125  │65,861  │4,984   │33,651  │14,260  │22,917  │65,450  │260,044         │
│                  │        │        │        │        │        │        │        │        │        │        │                │
├─────────┼────┼────┼────┼────┼────┼────┼────┼────┼────┼────┼────────┤
│陳松村            │123     │80      │123     │21,307  │26,922  │2,037   │13,756  │5,829   │9,368   │26,754  │106,299         │
│                  │        │        │        │        │        │        │        │        │        │        │                │
├─────────┼────┼────┼────┼────┼────┼────┼────┼────┼────┼────┼────────┤
│陳敏獅            │9       │6       │9       │1,553   │1,963   │149     │1,003   │424     │683     │1,950   │7,749           │
│                  │        │        │        │        │        │        │        │        │        │        │                │
├─────────┼────┼────┼────┼────┼────┼────┼────┼────┼────┼────┼────────┤
│陳昱辰            │7       │5       │7       │1,240   │1,566   │119     │800     │339     │545     │1,557   │6,185           │
│                  │        │        │        │        │        │        │        │        │        │        │                │
├─────────┼────┼────┼────┼────┼────┼────┼────┼────┼────┼────┼────────┤
│應補償金額合計    │1,895   │1,236   │1,895   │328,846 │415,503 │31,440  │212,296 │89,961  │144,576 │412,905 │1,640,553       │
│                  │        │        │        │        │        │        │        │        │        │        │                │
└─────────┴────┴────┴────┴────┴────┴────┴────┴────┴────┴────┴────────┘
附表四：
┌──────┬───────┐
│共有人姓名  │  訴訟費用    │
│            │ 負擔之比例   │
├──────┼───────┤
│陳佩玲      │   30/1000    │
├──────┼───────┤
│陳佩芳      │   30/1000    │
├──────┼───────┤
│陳佩珠      │   30/1000    │
├──────┼───────┤
│陳泉樑      │   64/1000    │
├──────┼───────┤
│陳東二      │   82/1000    │
├──────┼───────┤
│陳東仁      │   85/1000    │
├──────┼───────┤
│陳東峰      │   75/1000    │
├──────┼───────┤
│黃連教      │   34/1000    │
├──────┼───────┤
│鄭惠玲      │   61/1000    │
├──────┼───────┤
│陳孟鈺      │   64/1000    │
├──────┼───────┤
│陳國昭      │   86/1000    │
├──────┼───────┤
│陳家豪      │   17/1000    │
├──────┼───────┤
│陳洪娥      │   52/1000    │
├──────┼───────┤
│林火忠      │   86/1000    │
├──────┼───────┤
│陳松村      │   17/1000    │
├──────┼───────┤
│陳敏獅      │   42/1000    │
├──────┼───────┤
│劉玉霞      │   35/1000    │
├──────┼───────┤
│陳楊笑      │   69/1000    │
├──────┼───────┤
│陳昱辰      │   41/1000    │
└──────┴───────┘
附圖一：
附圖二：